【裁判字號】    99,台上,5648
【裁判日期】    990910
【裁判案由】    違反毒品危害防制條例
【裁判全文】
最高法院刑事判決            九十九年度台上字第五六四八號
上  訴  人  甲○○
上列上訴人因違反毒品危害防制條例案件，不服台灣高等法院中
華民國九十九年七月十三日第二審判決（九十九年度上訴字第二
二０一號，起訴案號：台灣板橋地方法院檢察署九十七年度毒偵
字第四六四九號），提起上訴，本院判決如下：
    主  文
上訴駁回。
    理  由
按刑事訴訟法第三百七十七條規定，上訴於第三審法院，非以判
決違背法令為理由，不得為之。是提起第三審上訴，應以原判決
違背法令為理由，係屬法定要件。如果上訴理由書狀並未依據卷
內訴訟資料，具體指摘原判決不適用何種法則或如何適用不當，
或所指摘原判決違法情事，顯與法律規定得為第三審上訴理由之
違法情形，不相適合時，均應認其上訴為違背法律上之程式，予
以駁回。本件原判決認上訴人甲○○不服第一審論以施用第一級
毒品，累犯罪，處有期徒刑柒月，及為相關從刑諭知之判決之上
訴，未敘述具體理由，不合法律上之程式，因而駁回上訴人在第
二審之上訴。係以：依刑事訴訟法第三百六十一條第二項、第三
百六十七條前段規定，不服第一審判決而上訴者，須提出上訴書
狀，並應敘述具體理由，此為上訴必備之程式；倘已敘述上訴理
由，而所提非屬具體理由者，第二審法院應以上訴不合法律上之
程式，判決駁回。本件上訴人之第二審上訴書狀僅泛稱：上訴人
另涉二件吸食毒品罪，應以集合犯論以一罪，原審僅就一罪一罰
，未審及另二吸食毒品案，自屬違誤等語。惟按刑法修正施行後
，就多次施用毒品之犯行，應採一罪一罰，始符立法本旨。其上
訴意旨並未具體指摘或敘明第一審判決有何採證認事、用法或量
刑等足以影響判決本旨之不當或違法之理由，自難認其上訴已敘
述具體理由。揆之前開規定，其上訴顯屬違背法律上之程式，而
依刑事訴訟法第三百六十七條前段、第三百七十二條之規定，不
經言詞辯論而為判決。從形式上觀察，原判決並無違背法令之情
形存在。上訴（上訴人誤載為抗告）意旨略稱：(一)原判決記載上
訴人不得上訴，剝奪上訴人之權益，有適用法則不當之違誤，本
件請予公正判決。(二)原審未向上訴人提示扣案海洛因，亦未予上
訴人閱覽機會，其訴訟程序難謂適法云云。惟就原判決認其提起
第二審上訴未述具體理由之明白論斷，究竟如何違背法令，並未
具體指明，難謂符合首揭法定第三審上訴之要件。又原審既係不
經言詞辯論而為判決，其未向上訴人提示扣案海洛因或予其閱覽
，其訴訟程序並無違法。其上訴違背法律上之程式，應予駁回。
至原判決末雖誤載本件為不得上訴案件，但並不影響上訴人之上
訴權，併此敘明。
據上論結，應依刑事訴訟法第三百九十五條前段，判決如主文。
中    華    民    國  九十九  年    九    月    十    日
                      最高法院刑事第三庭
                          審判長法官  林  增  福
                                法官  張  清  埤
                                法官  陳  世  雄
                                法官  何  菁  莪
                                法官  周  煙  平
本件正本證明與原本無異
                                      書  記  官
中    華    民    國  九十九  年    九    月   十四   日
                                                      Ｅ

司法院資訊處製作；財團法人民間司法改革基金會備份。
